【裁判字號】    98,上易,256
【裁判日期】    980417
【裁判案由】    竊盜
【裁判全文】
臺灣高等法院臺南分院刑事判決         98年度上易字第256號
上  訴  人
即  被  告  乙○○
上列上訴人因竊盜案件，不服臺灣臺南地方法院97年度易字第
2141號中華民國98年2月18日第一審判決（起訴案號：臺灣臺南
地方法院檢察署97年度偵字第15602號），提起上訴，本院判決
如下：
    主  文
上訴駁回。
    理  由
一、按上訴書狀應敘述具體理由；上訴書狀未敘述上訴理由者，
    應於上訴期間屆滿後20日內補提理由書於原審法院，刑事訴
    訟法第361條第2項、第3項前段定有明文。而第二審法院認
    為上訴書狀未敘述理由，應以判決駁回之。但其情形可以補
    正而未經原審法院命其補正者，審判長應定期間先命補正，
    此觀同法第367條規定甚明。又所謂具體理由，必係依據卷
    內既有訴訟資料或提出新事證，指摘或表明第一審判決有何
    採證認事、用法或量刑等足以影響判決本旨之不當或違法，
    而構成應予撤銷之具體事由，始克當之（例如：依憑證據法
    則具體指出所採證據何以不具證據能力，或依憑卷證資料，
    明確指出所為證據證明力之判斷如何違背經驗、論理法則）
    ；倘僅泛言原判決認定事實錯誤、違背法令、量刑失之過重
    或輕縱，而未依上揭意旨指出具體事由，或形式上雖已指出
    具體事由，然該事由縱使屬實，亦不足以認為原判決有何不
    當或違法者（例如：對不具有調查必要性之證據，法院未依
    聲請調查亦未說明理由，或援用證據不當，但除去該證據仍
    應為同一事實之認定），皆難謂係具體理由（最高法院97年
    度台上字第892號判決意旨參照，參見97年4月司法院公報第
    214頁）。
二、經查，原判決認上訴人即被告乙○○於民國97年10月18日下
    午1時26分許，從臺南縣仁德鄉○○村○○路101號「建民螺
    絲廠」之圍牆外，踰越牆垣後進入廠區內，徒手拆下該處水
    池旁鐵製消防管1支（長6尺，直徑2MM，價值新臺幣1千元）
    ，得手後欲離開時，被廠區負責保全之中興保全人員察覺，
    並通知廠區負責人甲○○及警方，經警於同日下午2時10分
    許趕至現場將乙○○逮捕，並扣得上開消防鐵管1支（已由
    甲○○立據領回）等情，已據被告於原審準備程序當庭表示
    認罪，而經原審裁定以簡式審判程序審理，並於原審審理中
    坦承不諱，核與被害人甲○○於警詢及檢察官偵查中證述之
    情節相符，復有贓物認領保管單1紙及現場照片2張附卷可資
    佐證，因認被告確有竊盜之犯行。又被告前因竊盜案件，經
    原審以89年度易字第1784號刑事判決判處有期徒刑4月確定
    ，於93年10月7日執行完畢；又曾因毒品（2次）、竊盜（2
    次）案件，經法院分別判處有期徒刑7月、8月、9月、5月確
    定，嗣經依96年罪犯減刑條例減刑為有期徒刑3月15日、4月
    、4月15日、2月15日，定應執行刑為有期徒刑7月確定，並
    於97年1月11日執行完畢之事實，有臺灣高等法院被告前案
    紀錄表在卷可佐，其於有期徒刑之執行完畢後5年以內，故
    意再犯本件有期徒刑以上之加重竊盜罪，為累犯，應依法加
    重其刑等情，已詳述所憑證據與認定之理由，因認被告係犯
    刑法第321條第1項第2款（見原判決第2頁第7行，原判決據
    上論斷欄所載刑法第320條第1項，顯係誤載，應予更正）而
    論處被告犯踰越牆垣竊盜罪，累犯，判處有期徒刑8月。本
    院經核，原判決並無違誤，所為量刑亦屬允當。
三、被告上訴係以其於本案犯案前是從事工地粗工，每日工資實
    領新台幣9百元，一家生計勉強可維持，但因經濟不景氣遭
    業主辭退而失業，被告之雙親已老邁，幾乎無法工作，被告
    之女患有重度智障無法自理生活，被告乃以拾荒為業。本案
    發生當時被告一路拾荒至臺南縣仁德鄉「建民螺絲廠」後見
    圍牆內，立著一支鐵管，被告一時貪念才會去拿取該鐵管，
    想以之可多賣數十元供買菜回家，並無入廠四處破壞。被告
    被查獲後在警局已當場跪求被害人原諒，被害人得知被告家
    中情形，也原諒被告，求鈞院能法外施恩，從輕量刑云云。
    但查，被告於民國82年間即因違反肅清煙毒條例、麻醉藥品
    管理條例案件，經法院分別判處有期徒刑3年6月、7月，定
    執行刑為3年10月，自83年3月5日起執行，又因違反肅清煙
    毒條例，經本院以84年度上訴字第1048號判處有期徒刑3年2
    月確定，上開判刑確定之案件併予執行。經執行部分徒刑後
    於85年8月15日假釋，假釋期滿日為90年2月19日。但被告於
    假釋期間之89年2月間再因施用毒品罪，分別經觀察勒戒及
    強制戒治，於89年間因竊盜，經原審判處有期徒刑4月確定
    ，於93年10月7日聲請易科罰金執行完畢。上開假釋部分嗣
    被撤銷假釋，應執行殘刑4年4月又13日，於90年2月8日起執
    行，迄94年9月12日執行完畢。又於95年間因施用毒品（2罪
    ）、竊盜（2罪）案件，經法院分別判處有期徒刑7月、8月
    、9月、5月確定，嗣依96年罪犯減刑條例分別減刑為有期徒
    刑3月15日、4月、4月15日、2月15日，定應執行刑為有期徒
    刑7月確定，並於97年1月11日執行完畢等情，有臺灣高等法
    院被告前案紀錄表在卷可證。詎被告又有本案加重竊盜犯行
    ，顯見被告素行不佳，屢觸犯刑事法律並被判刑而不知悔悟
    。查依被告之上訴狀所載，係以其犯後深具悔悟且已道歉，
    須照顧雙親及重度智障之女為由，請求從輕量刑而提起本件
    上訴，但並未具體指摘原判決於認定事實、適用法律及量刑
    等項有何違法或不當。且查加重竊盜之法定刑為「6月以上5
    年以下有期徒刑」，而被告有上開多次肅清煙毒條例、施用
    毒品、竊盜之前科，且係累犯，已如前述，原判決量處有期
    徒刑8月，已屬從輕量刑。是被告之上訴理由，並未具體指
    摘原判決於認定事實、適用法律及量刑等項有何違法或不當
    ，依上開說明，本件上訴不合法律上程式，應予駁回，並不
    經言詞辯論為之。
據上論斷，應依刑事訴訟法第367條前段、第372條，判決如主文
。
中    華    民    國    98    年    4     月    17    日
                  刑事第一庭    審判長法  官  黃崑宗
                                      法  官  夏金郎
                                      法  官  王明宏
以上正本證明與原本無異。
不得上訴。
                                      書記官  黃全忠
中    華    民    國    98    年    4     月    17    日
附錄本判決論罪科刑法條：
中華民國刑法第321條第1項第2款：
犯竊盜罪而有左列情形之一者，處6月以上5年以下有期徒刑：
二  毀越門扇、牆垣或其他安全設備而犯之者。


司法院資訊處製作；財團法人民間司法改革基金會備份。
